

Gaizka Arrondo Arce

Full Stack Developer

Dirección:

Getxo, Bizkaia

Email:

agaizka@hotmail.com Permiso de conducir: B, BTP, C, D, CAP

REDES SOCIALES

<u>Porfolio</u> <u>Github</u> Linkedin

IDIOMAS



COMPETENCIAS

Toma de decisiones

★★★★☆

Resolución de problemas

★★★★

Liderazgo

★★★☆

Trabajo en equipo

★★★★

SKILLS



PERFIL PROFESIONAL

Soy Gaizka Arrondo, un programador reciclado y listo para volver al mundo de la informática. Ya desde pequeño me gustaba trastear con mi Spectrum ZX Sinclair, he crecido siempre cerca de un ordenador hasta que decidí estudiar un Grado superior en desarrollo de aplicaciones informáticas y ponerme a trabajar en el sector.

Tras unos años desconectado del mundo de la informática, he decidido retomar los teclados y estudiar un Boot Camp en The Bridge, especializándome en HTML, CSS, JavaScript, NODE, EXPRESS y REACT, para volver a programar servidores y páginas web. Me considero una persona seria y responsable en mi trabajo, con facilidad para la comunicación y ganas de aprender algo nuevo cada día.

FORMACIÓN

*Full Stack Developer, The Bridge, Madrid

enero 2022 – abril 2022

Boot camp desarrollo web Full Stack de 500h de duración en The Bridge. Aprendimos las tecnologías y lenguajes de programación más utilizados. Desde HTML, CSS, JavaScript, node.JS, Express y bases de datos relacionales (SQL) y no relacionales (MongoDB), hasta el framework ReactJS.

*Desarrollo de aplicaciones informáticas, Colegio Zabalburu, Bilbao

septiembre 1999 – febrero 2001

Ciclo formativo de grado superior en desarrollo de aplicaciones informáticas. Lenguajes de programación C++ y Visual Basic

EXPERIENCIA LABORAL

*Operario de producción, Fuchosa, S.L., Atxondo

marzo 2004 – Presente

Operario de producción en una fundición de hierro nodular. Desempeño de diferentes tareas: grúa de carga, manejo de carretillas elevadoras, análisis metalográfico, manejo de moldeadoras DISAMATIC, desmoldeado de piezas y auditorías de calidad.

*Instalador CATV, telefonía e internet en Euskaltel, Bizkaia

marzo 2003 - marzo 2004

Instalaciones domiciliarias de TV por cable (CATV), telefonía e internet para la empresa Euskaltel en régimen de autónomo.

*Técnico Informático, SIAL, Leioa

febrero 2001 – marzo 2004

Diferentes tareas en SIAL (Servicios Informáticos a la Administración Local). Montaje, instalación y configuración de redes y equipos informáticos para museos y estaciones de esquí. Formación a los usuarios sobre las aplicaciones que desarrollamos en la empresa.

CURSOS

- Prevención de riesgos laborales
- * El mando como líder
- Manejo de carretilla elevadora